臺灣桃園地方法院刑事判決
110年度易字第512號
                                      110年度易字第602號
                                      110年度易字第940號
公  訴  人  臺灣桃園地方檢察署檢察官 
被      告  黃才銘


上列被告因詐欺案件，經檢察官提起公訴（109年度偵字第12454
號、109年度偵字第15767號）及追加起訴（108年度偵字第25307
號、108年度偵字第29848號、110年度調偵緝字第50號），本院
判決如下：
    主  文
黃才銘犯如附表一「主文」欄所示之罪，各處如附表一「主文」
欄所示之刑及沒收。應執行有期徒刑貳年。
    事  實
一、黃才銘明知其無出售中古車之真意，竟意圖為自己不法之所
    有，基於詐欺取財之犯意，於民國105年11月中旬某日，向
    薛子山佯稱：願以新臺幣（下同）159萬元出售保時捷「凱
    燕」之中古車，但須先支付訂金14萬元等語，致薛子山陷於
    錯誤，於同年月16日起陸續匯款訂金共計14萬元至黃才銘指
    定之中國信託商業銀行帳號000-000000000000號帳戶（戶名
    ：黃郁婷，下稱黃郁婷中國信託銀行帳戶；匯款日期、金額
    及帳戶均詳如附表二編號1所示），黃才銘因而詐得14萬元
    。嗣黃才銘未依約交付車輛，且經薛子山催討返還訂金後，
    僅返還3萬元敷衍，薛子山始知受騙。
二、黃才銘明知其無買賣車輛賺取價差獲利之真意，竟意圖為自
    己不法之所有，基於詐欺取財之犯意，於107年8月11日晚間
    7時30分許，在桃園市○○區○○路000巷00號之陳佩忻、林祐陞
    住處內，向陳佩忻、林祐陞佯稱：其經營中古車買賣，有客
    戶欲出售BMW 328i、TOYOTA ALTIS車輛各1台，若其等願合
    資買入該等車輛，即可出售給已找到之買家後獲利11萬元等
    語，致陳佩忻、林祐陞陷於錯誤，於107年8月13日先後匯款
    共計59萬元至黃才銘指定之中華郵政股份有限公司000-0000
    0000000000號帳戶（戶名：洪宛萱，下稱洪宛萱郵局帳戶；
    匯款日期、金額及帳戶均詳如附表二編號2所示），黃才銘
    因而詐得59萬元。嗣陳佩忻、林祐陞久未獲預期利潤，始知
    受騙。
三、黃才銘明知其無出售中古車之真意，竟意圖為自己不法之所
    有，基於詐欺取財之犯意，於107年8月30日某時許，在桃園
    市○○區○○街000號黃文良所經營之汽車美容店內，向黃文良
    佯稱：願以85萬元出售車牌號碼000-0000號之本田牌中古車
    ，但須先支付頭期款20萬元，並會於翌(31)日晚間8時許交
    車等語，致黃文良陷於錯誤，當場與黃才銘簽立買賣合約，
    並交付訂金20萬元予黃才銘。嗣黃才銘未依約交付車輛，且
    推託返還訂金，黃文良始知受騙。
四、黃才銘因前向陳學軒提議以購車貸款方式取得現金5萬元，
    經黃才銘聯繫中古車業者游富穎處理後，詎游富穎遲未依約
    支付陳學軒增額申貸之5萬元，黃才銘遂遭陳學軒要求處理
    善後，竟意圖為自己不法之所有，基於詐欺取財之犯意，先
    於109年1月間某日，向陳學軒佯稱：可代為出租車牌號碼000
    -0000號自用小客車以籌款，惟須簽署「中古汽車（介紹買賣
    ）合約書」及「讓渡書」等語，致陳學軒陷於錯誤，於109年
    1月15日，在桃園市○○區○○○○0段000號家樂福中壢店停車場內，
    依黃才銘指示簽署上開文件並交付上開車輛，黃才銘旋於同
    年月20日以4萬元之價格出售該車予中古車業者許佳彥；復
    接續於109年2月3日起至同年4月9日間，向陳學軒訛稱：可
    代為向其他金融業者申請貸款，但須支付斡旋金、手續費等語
    ，致陳學軒陷於錯誤，於109年2月3日起至同年4月9日間先
    後匯款共計2萬100元至黃才銘指定之聯邦商業銀行帳號0000
    00000000號、中華郵政股份有限公司帳號00000000000000號
    等帳戶（戶名：黃郁婷，下稱黃郁婷聯邦銀行帳戶、黃郁婷
    郵局帳戶；匯款日期、金額及帳戶均詳如附表二編號3所示
    ），黃才銘因而詐得上開自用小客車及2萬100元。嗣黃才銘
    藉詞拖延復避不見面，陳學軒始悉受騙。
    理  由
一、認定犯罪事實所憑之證據及理由
    訊據被告黃才銘對於事實欄二至四部分坦承不諱，另就事實
    欄一部份固坦承有與告訴人薛子山約定出售保時捷「凱燕」
    車輛，告訴人因而匯款訂金14萬元至指定帳戶等事實，惟矢
    口否認有何詐欺取財之犯行，辯稱：我是在網路上看到有一
    台凱燕要賣，在大興西路交流道下確實有看到這台車，我也
    有給賣家錢，並約定在桃園監理站過戶，但後來連絡不上賣
    家，我沒有要詐欺告訴人薛子山的意思云云。經查：
　　㈠事實欄一部分
　　　⒈被告於105年11月間某日與告訴人薛子山約定以159萬元
        之價格出售保時捷「凱燕」之中古車，告訴人薛子山遂
        於同年月16日起陸續匯款訂金合計14萬元至被告指定之
        黃郁婷中國信託銀行帳戶（匯款時間、匯款金額詳如附
        表二編號1所示），嗣被告自該帳戶提領14萬元使用，
        迄今未依約交付上開中古車予告訴人薛子山等情，業據
        被告於警詢、偵訊、本院準備程序及審理時供承在卷（
        臺灣桃園地方檢察署106年度偵字第30858號卷【下稱10
        6偵30858卷】第45、46頁；107年度他字第9006號卷【
        下稱107他9006卷】第24至25頁；108年度偵字第25307
        號卷【下稱108偵25307卷】第121頁；本院110年度易字
        第940號卷【下稱本院110易940卷】第100、220頁），
        核與證人即告訴人薛子山於警詢及偵訊時證述之情節大
        致相符（106偵30858卷第11至14、45、46-1頁；107他9
        006卷第36至37頁），並有通訊軟體對話紀錄擷圖（106
        偵30858卷第25至32頁）、中國信託商業銀行股份有限
        公司106年7月11日中信銀字第106224839100829號函暨
        所附黃郁婷帳戶基本資料及交易明細（106偵30858卷第
        17至20頁）在卷可稽，是此部分事實，首堪認定。
　　　⒉按刑法上詐欺罪之成立，須以行為人自始基於不法所有
        意圖，以詐術使人陷於錯誤而交付財物或得財產上之不
        法利益，始能構成。一般而言，詐欺行為往往具有民事
        契約之客觀形式，主觀上不法所有之意圖則深藏於行為
        人內心之中，不易探知，故刑事詐欺犯罪與民事債務不
        履行之界線常常模糊難以釐清，犯罪人亦容易以此托詞
        卸責。即便如此，從吾人一般生活經驗研判，尚非不能
        將此隱藏於「民事債務不履行背後」的詐欺行為，依其
        手法區分為二：其一為「締約詐欺」型態，即被告於訂
        約之際，使用詐騙手段，讓相對人對締約之基礎事實發
        生錯誤之認知，而締結了一個在客觀對價上顯失均衡之
        契約；另一形態則為「履約詐欺」，乃行為人於訂立契
        約之際，即欠缺對待給付之能力或資格，或自始即抱持
        無履約之真意，而將對方之給付據為己有。此種詐欺行
        為的主要內涵實為告知義務之違反（蓋從誠信契約之角
        度而言，當事人履約或為對待給付之誠意及能力均為他
        方當事人締約與否或為相對給付時首應考量之因素），
        換言之，詐欺成立與否的判斷，應偏重行為人取得他方
        給付後之作為，以其事後之作為反向判斷行為人取得財
        物或利益之始，是否即欠缺履約能力或抱持將來不履約
        之故意。是本案事實欄一部份應審究者即為：被告是否
        自始即無出售中古車之真意，欠缺履約意願及能力，猶
        仍向告訴人薛子山佯裝有出售中古車之意思而收取訂金
        ，主觀上具有不法所有意圖及詐欺取財犯意？茲說明如
        下：
　　　　⑴告訴人薛子山於警詢及偵訊時證稱：匯訂金後，我和
          被告約2、3次到我在南部住處交車，但被告都沒有出
          現，很多理由臨時不能來，我問被告為何無法交車，
          被告第一次說他是背著車行與我私下接洽，車行不知
          道他賣二手車給我，後來被告向我說他被賣家騙，所
          以無法交車給我；於105年12月中旬，被告始向我表
          示原欲販售車輛的車主未交車給他，無法將車交給我
          ；被告一直遲未交車，藉口一堆，後來被告承諾要還
          我訂金14萬元，但是到106年2月底止，只還2萬元，
          我每次聯絡被告，被告都說下星期還我多少錢，但結
          果都沒有還款，之後我就報警處理等語（106偵30858
          卷第12、13、44至47頁；107他9006卷第36頁反面）
          ，參以被告於107年1月8日偵查中雖承諾願於同月2月
          底返還剩餘訂金，然於同年2月26日偵查庭開庭前僅
          匯款1萬元予告訴人薛子山，並陳稱會於同年4月底履
          行還款後，即未還款給告訴人薛子山等情，此據被告
          於偵查中供述在卷（106偵30858卷第44至47、52頁）
          ，並有交易明細及臺灣桃園地方檢察署公務電話紀錄
          單在卷可憑（106偵30858卷第49、53、56、58、59頁
          ），足認被告於交車期限屆至後，一再藉詞推託履行
          交車義務，多次表示願意退款，卻始終未將全部訂金
          退還。再酌以被告於105年11月間取得告訴人薛子山
          匯款之訂金後，迄至本院辯論終結前，始終未依約履
          行交車義務，此為被告所自承，業如前述，是被告於
          長達將近6年期間，竟毫無任何積極履約之作為，益
          徵被告與告訴人薛子山締約之初，即無出售保時捷「
          凱燕」中古車之真意，自始即抱持著將來不履約之惡
          意，僅打算收取告訴人給付之訂金，是被告自始即無
          履約之意願甚明。
　　　　⑵被告因積欠銀行債務，為避免名下帳戶內款項遭銀行
          扣款，故向其姐黃郁婷借用銀行或郵局帳戶供己使用
          等情，業據證人黃郁婷於偵訊時證述甚明（107他900
          6卷第64頁反面；109偵12454卷第217、218頁），核
          與被告於偵訊時所述相符（臺灣桃園地方檢察署108
          年度偵字第25307號卷第117頁），可見被告提供黃郁
          婷中國信託銀行帳戶供告訴人薛子山匯入訂金時，其
          尚須對銀行負擔債務，難認被告有充裕資金向他人購
          入保時捷「凱燕」之中古車以供交付告訴人薛子山，
          由此可徵被告自始即無履約能力。
　　　　⑶被告就其未能依約交車之原因，雖辯稱因其向賣家「
          小蔡」購買中古車，但「小蔡」未交車致其無法交車
          給告訴人薛子山云云。惟查：
　　　　　①被告對於其向「小蔡」購買中古車採取匯款或交付
            現金之付款方式，及被告確認該中古車之地點在基
            隆或桃園等重要交易事項，先於107年1月8日偵訊
            時供稱：我有到基隆找臉書賣家「小蔡」，並與「
            小蔡」簽汽車買賣合約書，給對方15萬元現金等語
            （106偵30858卷第46頁）；復於108年3月28日警詢
            時改稱：告訴人薛子山匯入訂金14萬給我，我於當
            日以現金存款方式匯入15萬元至「小蔡」指定之中
            國信託帳戶等語（107他9006卷第25頁）；又於109
            年1月9日偵訊時陳稱：我拿15萬元現金給騙我的人
            ，當時有簽合約，但後來交車時對方不見了，我有
            告知告訴人薛子山等語（108偵25307卷第121頁）
            ；嗣於本院準備程序中供稱：我在網路看到有一台
            凱燕要賣，我與賣家相約在大興西路口見面，後來
            找不到賣家（本院110易940卷第100頁），不僅數
            次翻異供詞，且供述內容大相逕庭，已難遽信屬實
            。況且，被告自偵查迄今始終未能提出與「小蔡」
            簽訂買賣保時捷中古車之契約書或與「小蔡」聯繫
            之佐證資料，此為被告於偵訊及本院審理時所是認
            （106偵30858卷第46頁；本院110易940卷第221頁
            ），且被告復未提出支付款項予「小蔡」之相關憑
            證，尚難認被告確實向他人購買保時捷「凱燕」之
            中古車及支付款項，而有取得該中古車後交付告訴
            人薛子山之可能性。
　　　　　②參以若被告確有向他人購買中古車並已支付15萬元
            ，於遭遇賣家未依約交車之際，恐致其無法向告訴
            人薛子山履約，理應積極尋求司法救濟途徑，並設
            法與告訴人薛子山商談處理方式或退還款項，然被
            告於案發後既未報警處理，亦未向賣家請求賠償，
            事後僅返還告訴人薛子山3萬元虛應了事，在在顯
            示被告自始即無意履約，故取得告訴人薛子山所匯
            款項後，並無任何積極使交車義務順利履約之相關
            作為，反而是以各種理由搪塞、藉詞推延交車義務
            。是被告前開所辯，核屬藉故拖延不依約履行交車
            義務之辯詞，自非可採。
　　　　⑷綜合上開事證，足認被告明知其無出售車輛之真意，
          仍虛構其有意出售保時捷「凱燕」中古車與告訴人薛
          子山之事實而施用詐術，致告訴人薛子山誤信其有履
          約意願及能力而陷於錯誤，因此詐得告訴人薛子山所
          匯款之訂金，被告主觀上當有為自己不法所有意圖及
          詐欺取財犯意甚明。　
　　㈡上開事實欄二部分之犯罪事實，業據被告於本院準備程序
      及審理時坦承不諱（本院110年度易字第602號卷【本院11
      0易602卷】二第51、159頁），核與證人即告訴人林祐陞
      、陳佩忻、證人洪宛萱於警詢及偵訊時之證述情節相符（
      臺灣新北地方檢察署108年度偵字9055號卷【下稱108偵90
      55卷】第7至9、11至29、221至227頁），並有通訊軟體對
      話紀錄擷圖（108偵9055卷第41至183頁）、洪宛萱郵局帳
      戶之存摺交易明細影本（108偵9055卷第187頁）、星展銀
      行匯款申請書回條聯影本（108偵9055卷第35、37頁）附
      卷可憑，足認被告前揭任意性自白與事實相符，堪以採信
      。
　　㈢上開事實欄三部分之犯罪事實，業據被告於本院準備程序
      及審理時坦承不諱（本院110易940號卷第100、221頁），
      且經證人即告訴人黃文良於警詢及偵訊時證述屬實（臺灣
      桃園地方檢察署108年度偵字第29848號卷【下稱108偵298
      48卷】第17至19、第129至130頁），並有中古汽車買賣合
      約書（臺灣桃園地方檢察署108年度他字第5088號卷第9頁
      ）、通訊軟體LINE對話紀錄擷圖（108偵29848卷第27至73
      頁）在卷可佐，足認被告前揭任意性自白與事實相符，可
      以採信。
　　㈣上開事實欄四部分之犯罪事實，業據被告於本院準備程序
      及審理時坦承不諱（本院110年度易字第512號卷【本院11
      0易512卷】二第84、85、193頁），核與證人即告訴人陳
      學軒於警詢、檢察事務官詢問及偵訊時之證述（臺灣桃園
      地方檢察署109年度他字第2424號卷第3至4頁；109年度偵
      字第15767號卷【下稱109偵15767卷】第19至20頁；109年
      度偵字第12454號卷【下稱109偵12454卷】第183至186、3
      47至349頁）、證人游富穎、許佳彥、黃郁婷於偵查中之
      證述（109偵12454卷第184、185、217、218、315、316頁
      ）相符，並有被告與告訴人陳學軒間、被告與證人游富穎
      間之通訊軟體LINE對話紀錄擷圖（109偵12454卷第87至10
      9、129至139、275至287頁）、告訴人陳學軒提出之交易
      紀錄擷圖及翻拍照片（109偵12454卷第29至39頁）、讓渡
      書翻拍照片（109偵12454卷第83頁）、中古汽車（介紹買
      賣）合約書影本（109偵12454卷第321頁）、汽車讓渡書
      影本（109偵12454卷第331頁）、車輛詳細資料報表（109
      偵15767卷第25頁）、黃郁婷聯邦銀行帳戶之存摺存款明
      細表（109偵12454卷第171頁）、黃郁婷郵局帳戶之歷史
      交易清單（109偵12454卷第179頁）存卷可按，足認被告
      前揭任意性自白與事實相符，堪值採信。
　　㈤綜上所述，被告所辯係屬犯後卸責之詞，不足採信，本案
      事證明確，被告犯行堪以認定，應依法論科。
二、論罪科刑
　　㈠核被告所為，均係犯刑法第339條第1項之詐欺取財罪。
　　㈡被告就事實欄二部分，係以一施行詐術行為，致告訴人陳
      佩忻、林祐陞均陷於錯誤而匯款，同時侵害告訴人陳佩忻
      、林祐陞之財產法益，為同種想像競合犯，應依刑法第55
      條規定，從一重之刑法第339條第1項詐欺取財罪處斷。
　　㈢被告就事實欄四部分所為多次詐欺告訴人陳學軒之行為，
      係基於同一詐欺取財之犯罪決意，於密切接近之時、地實
      行，侵害同一財產法益，各行為之獨立性極為薄弱，依一
      般社會健全觀念，在時間差距上，難以強行分開，在刑法
      評價上，以視為數個舉動之接續實行，合為包括之一行為
      予以評價，應論以接續犯之一罪。
　　㈣被告就事實欄一至四所犯4次詐欺取財犯行，犯意各別，行
      為互殊，應予分論併罰。
　　㈤被告前因偽造文書、詐欺案件，經臺灣高等法院高雄分院
      以105年度上訴字第786號判決處有期徒刑4月、3月確定；
      復因詐欺案件，經本院以106年度易字第1343號判決處有
      期徒刑4月，上訴後，經臺灣高等法院以107年度上易字第
      925號判決駁回上訴確定；又因詐欺案件，經本院以107年
      度簡字第80號判決處有期徒刑6月、6月、6月確定；再因
      侵占案件，經臺灣高雄地方法院以106年度簡字第1194號
      判決處有期徒刑2月確定，上開案件所示罪刑，嗣經本院
      以108年度聲字第1156號裁定定應執行有期徒刑1年10月確
      定，於民國108年12月19日易科罰金執行完畢等情，業據
      檢察官主張並提出刑案資料查註記錄表，核與臺灣高等法
      院被告前案紀錄表相符，且為被告所不爭執，是被告受有
      期徒刑之執行完畢後，5年以內故意再犯本案事實欄四部
      分有期徒刑以上之罪，為累犯。本院參酌司法院釋字第77
      5號解釋意旨，審酌被告構成累犯之部分前案為詐欺案件
      ，其於執行完畢後未久，猶仍再犯本案事實欄四所示之詐
      欺取財犯行，顯見其守法意識薄弱、自我約束能力不佳，
      足徵其刑罰反應力薄弱，具有特別之惡性，認適用刑法第
      47條第1項累犯規定，尚不致使被告所受之刑罰超過其所
      應負擔之罪責，爰依刑法第47條第1項規定，就本案事實
      欄四部分之詐欺取財犯行加重其刑。
　　㈥爰以行為人之責任為基礎，審酌被告不思以正當途徑獲取
      所需，屢次詐騙各告訴人，藉此謀取不法利益，侵害各告
      訴人之財產法益，所為應予非難；兼衡被告就上開犯行分
      別坦承及否認之犯後態度，以及各告訴人所受財產損失之
      程度；並考量被告犯罪之動機、目的、手段，暨其智識程
      度及生活狀況等一切情狀，分別量處如主文所示之刑。另
      衡酌被告所為各次詐欺取財犯行之侵害法益及罪質均屬相
      同，且犯罪手法相同或類似，其責任非難之重複程度較高
      ，再酌以被告犯罪行為之不法與罪責程度、數罪所反應被
      告人格特性與傾向，及對其施以矯正之必要性等情狀，經
      整體評價後，爰定其應執行之刑，以示懲儆。
三、沒收
　　㈠按犯罪所得，屬於犯罪行為人者，沒收之；前2項之沒收，
      於全部或一部不能沒收或不宜執行沒收時，追徵其價額；
      犯罪所得已實際合法發還被害人者，不予宣告沒收或追徵
      ，刑法第38條之1第1項前段、第3項、第5項分別定有明文
      。
　　㈡被告所為事實欄一所示犯行而詐得14萬元，屬於其犯罪所
      得。又被告已返還告訴人薛子山3萬元，業據告訴人薛子
      山陳明在卷（本院110易940卷第146頁），被告雖辯稱其
      返還金額為5至6萬元，然被告除提出107年2月26日匯款1
      萬元予告訴人薛子山之交易明細外（106偵30858卷第53頁
      ），別無其他證據以實其說，反而是告訴人陳稱被告於10
      6年2月前僅返還2萬元，迄至107年2月止再返還1萬元，合
      計3萬元（106偵30858卷第13、45、54頁；107他9006卷第
      37頁），始終供述一致而較為可採，故本院認定被告僅返
      還犯罪所得3萬元。是未扣案且未返還告訴人薛子山之犯
      罪所得11萬元，應依刑法第38條之1第1項前段、第3項規
      定宣告沒收，於全部或一部不能沒收或不宜執行沒收時，
      追徵其價額。
　　㈢被告所為事實欄二所示犯行而詐得59萬元，屬於其犯罪所
      得，惟被告迄今未返還告訴人陳佩忻、林祐陞，業據告訴
      人林祐陞陳述在卷（本院110易602卷二第83頁），是未扣
      案且未返還告訴人陳佩忻、林祐陞之犯罪所得59萬元，應
      依刑法第38條之1第1項前段、第3項規定宣告沒收，於全
      部或一部不能沒收或不宜執行沒收時，追徵其價額。
　　㈣被告所為事實欄三所示犯行而詐得20萬元，屬於其犯罪所
      得，然被告已返還告訴人黃文良3萬元，業據告訴人黃文
      良供述在卷（108偵29848卷第129頁），是未扣案且未返
      還告訴人黃文良之犯罪所得17萬元，應依刑法第38條之1
      第1項前段、第3項規定宣告沒收，於全部或一部不能沒收
      或不宜執行沒收時，追徵其價額。
　　㈤被告所為事實欄四所示犯行而詐得車輛1台及2萬100元，屬
      於其犯罪所得。又被告將該詐得之車輛1台出售予證人許
      佳彥，變賣得款4萬元，業據證人於偵訊時證述明確（109
      偵12454卷第315頁），並有汽車讓渡書影本存卷可佐（10
      9偵12454卷第331頁），則該變賣得款之價款自屬違法行
      為所得變得之物，亦屬犯罪所得。是未扣案且未返還告訴
      人陳學軒之犯罪所得合計6萬100元（計算式：4萬元＋2萬1
      00元＝6萬100元），應依刑法第38條之1第1項前段、第3項
      規定宣告沒收，於全部或一部不能沒收或不宜執行沒收時
      ，追徵其價額。
據上論斷，應依刑事訴訟法第299條第1項前段，判決如主文。
本案經檢察官林郁芬提起公訴，檢察官李承陶追加起訴，檢察官
劉倍到庭執行職務。
中　　華　　民　　國　　111 　年　　9 　　月　　21　　日
                  刑事第十八庭  審判長法官  陳囿辰

                                      法官  姚懿珊

                                      法官　羅文鴻
以上正本證明與原本無異。
如不服本判決應於收受判決後20日內向本院提出上訴書狀，並應
敘述具體理由。其未敘述上訴理由者，應於上訴期間屆滿後20日
內向本院補提理由書(均須按他造當事人之人數附繕本)「切勿逕
送上級法院」。 
　　　　　　　　　　　　　　　      書記官　林佳穎
中　　華　　民　　國　　111 　年　　9 　　月　　21　　日
附錄本案論罪科刑法條：
中華民國刑法第339條
（普通詐欺罪）
意圖為自己或第三人不法之所有，以詐術使人將本人或第三人之
物交付者，處5年以下有期徒刑、拘役或科或併科50萬元以下罰
金。
以前項方法得財產上不法之利益或使第三人得之者，亦同。
前二項之未遂犯罰之。
附表一：
編號 犯罪事實 主文  1 事實欄一所示之犯罪事實 黃才銘犯詐欺取財罪，處有期徒刑柒月。 未扣案之犯罪所得新臺幣拾壹萬元沒收，於全部或一部不能沒收或不宜執行沒收時，追徵其價額。  2 事實欄二所示之犯罪事實 黃才銘犯詐欺取財罪，處有期徒刑捌月。 未扣案之犯罪所得新臺幣伍拾玖萬元沒收，於全部或一部不能沒收或不宜執行沒收時，追徵其價額。  3 事實欄三所示之犯罪事實 黃才銘犯詐欺取財罪，處有期徒刑柒月。 未扣案之犯罪所得新臺幣拾柒萬元沒收，於全部或一部不能沒收或不宜執行沒收時，追徵其價額。  4 事實欄四所示之犯罪事實 黃才銘犯詐欺取財罪，累犯，處有期徒刑拾月。 未扣案之犯罪所得新臺幣陸萬壹佰元沒收，於全部或一部不能沒收或不宜執行沒收時，追徵其價額。 


附表二
編號 告訴人/被害人 匯款時間 匯款金額 （新臺幣） 匯款帳戶  1   薛子山 105年11月16日14時46分12秒 5萬元 黃郁婷中國信託銀行帳戶   105年11月16日14時51分4秒 4萬元    105年11月23日17時18分58秒 5萬元   2 林祐陞 陳佩忻 107年8月13日某時 47萬5,000元 洪宛萱郵局帳戶   107年8月13日某時 11萬5,000元   3 陳學軒 109年2月3日 某時 3,000元 黃郁婷聯邦銀行帳戶    109年2月25日某時 5,500元    109年3月24日 14時56分2秒 4,000元 黃郁婷郵局帳戶   109年3月27日 15時21分 3,000元    109年4月4日 13時6分4秒 1,000元    109年4月5日 4時53分28秒、 10時52分10秒 1,400元    109年4月9日 16時3分59秒 2,200元